最　高　行　政　法　院　裁　定
　　　　　　　　　　　　　　　　　　 96年度裁字第01960號
抗　告　人　甲○○
相　對　人　財政部臺灣省南區國稅局
代　表　人　邱政茂　　　　送達.
上列抗告人因與相對人間聲請停止執行事件，對於中華民國96
年6月29日高雄高等行政法院96年度停字第16號裁定提起抗告，
本院裁定如下︰
　　主  文
抗告駁回。
抗告訴訟費用由抗告人負擔。
　　理  由
一、按抗告法院認抗告為不合法或無理由者，應為駁回抗告之裁
    定。
二、本件抗告意旨略謂：法務部行政執行署臺南行政執行處即將
    拍賣抗告人所有不動產，而目前不動產市價低迷，即使相對
    人返還同額之金錢予抗告人，抗告人亦無法以同額金錢買回
    不動產。因之，如本件強制執行程序繼續執行，日後確有發
    生難於回復損害之虞，原裁定駁回抗告人之聲請，於法未合
    。爰請求廢棄原裁定，另為准予停止執行之裁定，或發回原
    審重為審理等語。
三、原裁定以：按行政執行之標的為「金錢」（補稅及罰鍰），
    屬於金錢給付義務之執行，將來仍可以金錢償還，如經執行
    ，尚難認將發生難於回復之損害（本院90年度裁字第145號
    裁定參照）。經查，本件相對人對抗告人之補稅及罰鍰之處
    分，係以金錢給付義務為內容之行政處分之執行，抗告人如
    因執行而受有損害，尚能以金錢賠償而回復，難認日後會發
    生難於回復損害之情形，從而抗告人聲請停止相對人所為本
    件補稅及裁罰處分之執行，核與行政訴訟法第116條第3項前
    段規定停止執行之要件不符，因而駁回抗告人於原審停止執
    行之聲請。
四、本院查：按行政訴訟法第116條第1項規定：「原處分或決定
    之執行，除法律另有規定外，不因提起行政訴訟而停止。」
    即揭示行政處分之執行，原則上不因提起行政訴訟而停止。
    同條第3項規定：「於行政訴訟起訴前，如原處分或決定之
    執行將發生難於回復之損害，且有急迫情事者，行政法院亦
    得依受處分人或訴願人之聲請，裁定停止執行。但於公益有
    重大影響者，不在此限。」依此規定，得為停止執行之事由
    為：1.須因原處分或決定之執行將發生難於回復之損害，且
    有急迫情事；2.須於公益無重大影響。所稱「將發生難於回
    復之損害」，係指其損害不能回復原狀，或不能以金錢賠償
    ，或如為執行，將發生難於回復之情形而言。原裁定以抗告
    人因民國93年度贈與稅事件，遭相對人為補徵贈與稅額新臺
    幣（下同）4,937,000元，並裁處罰鍰4,937,000元之處分，
    該處分係以金錢給付義務為內容之行政處分之執行，縱遭撤
    銷確定，亦可以金錢填補損害，並無抗告人所稱將發生難以
    回復之損害，且本件聲請亦難認有急迫情事，核與上開停止
    執行之要件不符，抗告人聲請停止執行，不應准許，因將其
    聲請駁回，經核於法並無違背。抗告人仍執前詞，指摘原裁
    定違誤，求予廢棄，難認有理由，應予駁回。
五、依行政訴訟法第104條、民事訴訟法第95條、第78條，裁定
    如主文。
中　　華　　民　　國　　96　　年　　8　　 月　　23　　日
                  第三庭審判長法  官　劉　鑫　楨
                              法  官  鄭  忠  仁
                              法  官  陳　秀　美
                              法  官　劉　介　中
                              法  官　戴　見　草
以  上  正  本  證  明  與  原  本  無  異
中　　華　　民　　國　　96　　年　　8　　 月　　23　　日
　　　　　　　　　　　　　　　書記官　王　史　民
